【裁判字號】    89,上易,2185
【裁判日期】    890930
【裁判案由】    違反著作權法
【裁判全文】
臺灣高等法院高雄分院刑事判決                  八十九年度上易字第二一八五號
    上  訴  人  台灣屏東地方法院檢察署檢察官
    被      告  甲○○
右上訴人因被告違反著作權法案件，不服臺灣屏東地方法院八十九年度易字第一九一
號中華民國八十九年九月三十日第一審判決（起訴案號：臺灣屏東地方法院檢察署八
十八年度偵字第七九七二號；移送本院併案審理案號：臺灣屏東地方法院檢察署八十
九年度偵字第六三一二號），提起上訴，本院判決如左：
      主  文
原判決撤銷。
甲○○連續以明知為侵害著作權之物，意圖營利而交付之方法侵害他人之著作權，處
有期徒刑陸月，如易科罰金以參佰元折算壹日。
扣案如附表所示之盜版音樂卡帶伍捲、ＣＤ光碟貳片均沒收。
      事  實
一、甲○○明知其所販入之音樂卡帶、光碟片一批，其中部分歌曲係未經著作權人大
    旗製作股份有限公司（下簡稱大旗公司）授權或同意，而由不詳姓名年籍之人所
    擅自重製之侵害著作權商品，竟基於營利之概括犯意，自民國八十八年十二月一
    日起，向該姓名年籍不詳者販入大旗公司所享有著作權之「愛的滋味」、「風對
    叨位吹」、「手下留情」、「阮想要飛」等四首歌曲（起訴書漏未載「手下留情
    」、「阮想要飛」等四首歌曲）如附表所示之盜版音樂卡帶、光碟片，卡帶以每
    卷新台幣（下同）五十元批入，一百元賣出，ＣＤ光碟以每片一百元販入，一百
    五十元賣出，在屏東縣內埔鄉○○路天仁醫院旁夜市商場內，公開販售予不特定
    之顧客。迨於八十八年十二月六日二十二時二十五分許，在上址為警查獲，並扣
    得如附表所示之非法重製盜版音樂卡帶五卷及ＣＤ光碟二片。
二、案經大旗公司訴由屏東縣警察局內埔分局報請臺灣屏東地方法院檢察署檢察官偵
    查起訴。
      理  由
一、右揭事實業據被告甲○○迭於警訊時、檢察官偵查中、原審及本院審理時供承不
    諱，核與告訴代理人高樹基、陳昱儒指訴之情節相符，而告訴人享有前揭「愛的
    滋味」、「風對叨位吹」、「手下留情」、「阮想要飛」等四首歌曲之音樂著作
    權，並有音樂著作權合約書影本四件在卷可稽，此外復有非法重製盜版音樂卡帶
    五捲及ＣＤ光碟二片扣案可資佐證，事證明確，被告犯行洵堪認定。
二、核被告甲○○所為，係犯著作權法第九十三條第三款之「以第八十七條第二款明
    知為侵害著作權之物意圖營利而交付」之方法侵害他人之著作權罪。被告自八十
    八年十二月一日起先後多次販賣並交付音樂卡帶或ＣＤ光碟之多次犯行，手法相
    同，反覆為之，觸犯構成要件相同之罪名，顯係出於概括犯意為之，為連續犯，
    應論以一罪，並加重其刑。公訴意旨僅起訴被告八十八年十二月六日販賣部分，
    其餘部分雖未論及，惟與起訴部分有連續犯之裁判上一罪關係，為起訴效力所及
    ，本院自應併予審究，附此敘明。
三、原審認被告甲○○罪證明確，予以論罪科刑，固非無見。惟(1)本件為警所扣得之
    非法重製盜版音樂卡帶及ＣＤ光碟片，係如附表所示，原判決誤為「台語排行冠
    軍金曲卡帶五卷」、「台語全員集合暢銷大碟二片」、ＣＤ光碟片之盜版歌曲含
    「愛的滋味」、「風對叨位吹」，容有未洽；(2)被告甲○○未經著作權人之授權
    或同意，販賣非法重製盜版音樂卡帶及ＣＤ光碟片，恣意侵害他人之著作財產權
    ，犯後迄今未與告訴人達成和解賠償損害，自不宜宣告緩刑，原審併為緩刑三年
    之諭知，亦有未洽。檢察官依告訴人之請求，上訴意旨以原審量刑過輕，指摘原
    判決不當，雖無理由，惟其指摘原判決宣告緩刑不當，為有理由，自應由本院予
    以撤銷改判。爰審酌被告為一己私利，不知對他人之智慧財產權予以尊重看待，
    違反國際上普遍強調保護智慧財產權以期發揚人類精神創作之潮流固應予重罰，
    惟念其販賣所得不多，及販賣數日即被查獲，對告訴人所造成之損害尚屬非鉅，
    情節並非重大，且並無前科，犯罪後坦承犯行等一切情狀，仍如原審量處有期徒
    刑六月，並諭知易科罰金之折算標準。扣案如附表所示盜版音樂卡帶伍卷、ＣＤ
    光碟貳片，為被告所有且係供犯罪所用之物，自應依刑法第三十八條第一項第二
    款之規定，併予宣告沒收。
四、檢察官移送本院併案審理意旨（臺灣屏東地方法院檢察署八十九年度偵字第六三
    一二號）略以：被告甲○○與其夫黃金良（由臺灣屏東地方法院另案審理）基於
    共同營利之犯意，於八十九年十月九日二十一時三十分許，在屏東縣土庫鄉○○
    路夜市場內擺設攤位且持有盜版之ＣＤ四塊（華特國際音樂股份有限公司享有著
    作權歌曲），並以一塊盜版ＣＤ唱片一百元販賣予不特定人，認被告甲○○此部
    分亦涉有違反著作權法之罪嫌，且與前開論罪科刑部分具有連續犯之裁判上一罪
    關係。惟按刑法上之連續犯須基於概括之犯意始克成立，而所謂「基於概括之犯
    意」，必須其多次行為自始均在一個預定犯罪計劃以內，出於主觀上始終同一犯
    意之進行，若中途另有新犯意發生，縱所犯為同一罪名，究非連續其初發之意思
    ，即不能成立連續犯。本件檢察官移送本院併案審理部分所指被告甲○○涉有違
    反著作權法罪嫌之犯罪時間，為八十九年十月九日二十一時三十分許，與本案前
    開論罪科刑部分被告甲○○違反著作權法之最後犯罪時間，為八十八年十二月六
    日二十二時二十五分許，時間上相隔已逾十個月，本難據以認定係基於概括之犯
    意，況被告甲○○八十八年十二月六日為警查獲後，於原審審理中已一再表示不
    再販賣非法重製盜版音樂卡帶及ＣＤ光碟片（見原審八十九年三月六日、三月二
    十七日審判筆錄），被告甲○○縱有於原審判決（八十九年九月三十日）後之八
    十九年十月九日有再販賣盜版之ＣＤ唱片，亦顯係另行起意，不足認係基於概括
    之犯意，並非連續犯，與前開論罪科刑部分無裁判上一罪之關係，既未經起訴，
    本院自不得予以審究，應退由檢察官另行辦理。
據上論結，應依刑事訴訟法第三百六十九條第一項前段、第三百六十四條、第二百九
十九條第一項前段、著作權法第九十三條第三款，刑法第十一條前段、第五十六條、
第四十一條、第三十八條第一項第二款，罰金罰鍰提高標準條例第二條，判決如主文
。
本案經檢察官沈紹嘉到庭執行職務。
中    華    民    國      九十      年       三       月      二十七    日
                              臺灣高等法院高雄分院刑事第三庭
                                  審判長法官  莊秋桃
                                        法官  莊崑山
                                        法官  陳中和
右正本證明與原本無異。
不得上訴。
                                      書記官  梁美姿
中    華    民    國      九十      年       三       月      三十      日
附表：
┌──┬──────────┬───┬─────┬───────────┐
│編號│音樂卡帶光碟片名    │數目  │盜版歌曲  │被侵害著作權之公司    │
├──┼──────────┼───┼─────┼───────────┤
│一  │孫淑媚愛的滋味精選輯│三捲  │愛的滋味  │大旗製作股份有限公司  │
│    │卡帶                │      ├─────┼───────────┤
│    │                    │      │風對叨位吹│   同右               │
│    │                    │      ├─────┼───────────┤
│    │                    │      │手下留情  │   同右               │
│    │                    │      ├─────┼───────────┤
│    │                    │      │阮想要飛  │   同右               │
├──┼──────────┼───┼─────┼───────────┤
│二  │孫淑媚特選輯卡帶    │二捲  │愛的滋味  │大旗製作股份有限公司  │
│    │                    │      ├─────┼───────────┤
│    │                    │      │風對叨位吹│   同右               │
│    │                    │      ├─────┼───────────┤
│    │                    │      │手下留情  │   同右               │
│    │                    │      ├─────┼───────────┤
│    │                    │      │阮想要飛  │   同右               │
├──┼──────────┼───┼─────┼───────────┤
│三  │孫淑媚精選ＣＤ光碟片│二片  │手下留情  │大旗製作股份有限公司  │
│    │                    │      ├─────┼───────────┤
│    │                    │      │阮想要飛  │   同右               │
└──┴──────────┴───┴─────┴───────────┘
附錄本案論罪科刑法條：
著作權法第九十三條第三款：
有下列情形之一者，處二年以下有期徒刑，得併科新台幣十萬元以下罰金：
三  以第八十七條各款方法之一侵害他人之著作權者。
                                                                        Ｑ


司法院資訊處製作；財團法人民間司法改革基金會備份。
